# 融资租赁公司出租方收入确认

提问人：jjyygjt 时间：2016-01-08 14:31:06
陈老师，被审计单位为融资租赁公司，本年签订了一份融资租赁合同，融资租赁资产价值 2 亿元，起租日2015.12.25，合同利率4.75%，利息按季度收取，被审计单位计算利息的方法为按照 2016 年第一季度预计利率5.74%计算 2 亿元乘以5.74%再除以 4 ，且签订合同时约定共要收取 600 万元手续费， 12 月份已收取手续费 300 万元。问题1.被审计单位起息日为2015.12.25，但截止 2015 年末未按照权责发生制确认 7 天的利息收入；2.被审计单位利息计算只按照本金乘以利率计算，审计小组认为不妥，请您指教如何计算？3.被审计单位收到 300 万手续费，已一次全额确认收入，审计组认为约定的手续费是否应分摊入各期确认收入；请陈老师指教！

回答人：chenyiwei
1 、应按权责发生制原则确认 2015 年最后 7 天的利息收入。利息收入的确认总体上应采用实际利率法。一般情况下，建议至少在每两个付息日期之间（如每季度一次）采用实际利率法确认利息收入，在同一个计息期内部各月、日之间一般可以接受按直线法摊销的简化处理。 2 、租赁期开始日一次性收取的手续费，应注意识别有无对应的劳务提供，如果是，则该劳务本身的公允价值是否显著低于该手续费金额，合理区分为对应于初始服务的部分和提前收取的利息部分，对提前收取的利息部分予以递延，视同未实现的融资收益，在租赁期内按实际利率法摊销确认利息收入。

提问人：jjyygjt 时间：2016-01-09 07:39:13
陈老师，基于被审计单位合同中约定的手续费问题，请教您！合同约定共要收取手续费 1000 万元，在合同签订时即收取 500 万元，在后续第一期中再收取 500 万元，融资租赁资产价值共计 2 亿元，那么在您前期发送的售后回租增补资料中，1.附表 2 中本金应变更为1.9亿元（2-0.1）还是1.95亿元（2-0.05）。2.第一期收款金额应该填列 500 万元还是 1000 万元，因为其中 500 万元是在签订合同时就收取了。如果填列 500 万元，签订合同时收取的 500 万元，无法体现！请指教！！！

回答人：chenyiwei
按实际发生的当期现金流量计算。因此： 1 、1.95亿元； 2 、 1000 万元。